最高法院刑事判決　　　　　　　　　 110年度台上字第6283號
上　訴　人　陳達生


上列上訴人因妨害性自主案件，不服臺灣高等法院高雄分院中華
民國110 年8 月5 日第二審判決（110 年度侵上訴字第21號，起
訴案號：臺灣橋頭地方檢察署109 年度偵字第5672號），提起上
訴，本院判決如下：
    主  文
上訴駁回。
    理  由
一、按刑事訴訟法第377 條規定，上訴於第三審法院，非以判決
    違背法令為理由，不得為之。是提起第三審上訴，應以原判
    決違背法令為理由，係屬法定要件。如果上訴理由書狀並未
    依據卷內訴訟資料，具體指摘原判決不適用何種法則或如何
    適用不當，或所指摘原判決違法情事，顯與法律規定得為第
    三審上訴理由之違法情形，不相適合時，均應認其上訴為不
    合法律上之程式，予以駁回。本件原判決認定上訴人甲○○
    有其事實欄所載之妨害性自主犯行，因而維持第一審論上訴
    人犯對於14歲以上未滿16歲女子為性交罪，處有期徒刑6 月
    之判決，駁回上訴人在第二審之上訴。已詳細敘述所憑之證
    據及取捨、認定之理由。所為論斷，俱有卷存證據資料可資
    覆按，從形式上觀察，並無採證認事違背經驗法則、論理法
    則，亦無量刑職權之行使有濫用，或其他違背法令之情形。
二、上訴意旨乃謂：原審維持第一審之量刑過重，且未為其緩刑
    之宣告，自屬違法等語。
三、惟查：刑罰之量定，係屬事實審法院得依職權自由裁量之事
    項，量刑判斷當否之準據，應就判決之整體觀察為綜合考量
    ，不可摭拾其中片段，遽予評斷，倘以被告之責任為基礎，
    說明審酌刑法第57條所列事項而為刑之量定，若未逾越法定
    刑度，亦未濫用其權限，即無違法。又諭知緩刑，除應具備
    刑法第74條第1 項各款之條件外，並須有可認為以暫不執行
    為適當之情形，始得為之。至宣告緩刑與否，乃原事實審法
    院依職權得自由裁量之事項，原審斟酌情狀未宣告緩刑，既
    不違背法令，被告自不得以未諭知緩刑，執為提起第三審上
    訴之理由。原判決以上訴人之責任為基礎，於理由四、㈠內
    詳為說明如何審酌刑法第57條所列各款情形而維持第一審所
    為刑之量定，並於理由四、㈡中敘明何以不對上訴人宣告緩
    刑等由。核其刑之量定既未逾越法定刑度，亦未濫用其權限
    ，或違反比例原則，與緩刑宣告與否，均屬原審裁量職權之
    適法行使，不容任意指為違法。其上訴不合法律上之程式，
    應予駁回。
據上論結，應依刑事訴訟法第395 條前段，判決如主文。
中    華    民    國   110    年    12    月    9     日
                  刑事第四庭審判長法  官  林  立  華  
                                  法  官  林  瑞  斌  
                                  法  官  王  敏  慧  
                                  法  官  李  麗  珠  
                                  法  官  謝  靜  恒  
本件正本證明與原本無異
                                  書記官
中    華    民    國   110    年    12    月    13    日